臺灣高等法院民事裁定　九十一年度家抗字第二一四號
　　　抗　告　人　甲　○
　　　　　　　　　乙○○
右抗告人因聲明繼承被繼承人羅泮功遺產事件，對於中華民國九十一年六月六日臺灣
臺北地方法院九十一年聲繼字第五四號裁定提起抗告，本院裁定如左：
      主    文
抗告駁回。
抗告程序費用由抗告人負擔。
      理    由
一、本件抗告人聲請意旨略以：被繼承人羅泮功於民國（下同）八十九年五月二十日
    死亡，抗告人係被繼承人羅泮功之弟、妹，有被繼承人除戶謄本、親屬系統表、
    委託書、親屬關係公証書，並經財團法人海峽交流基金會（下稱海基會）認證等
    文件為証證，爰依法聲請繼承。
二、經查，抗告人主張其等分別為被繼承人羅泮功之弟、妹一事，固據其提出被繼承
    人羅泮功之除戶戶籍謄本、親屬系統表、親屬關係公証書與委託書為證，並經財
    團法人海峽交流基金會（下稱海基會）驗証。惟按在大陸地區製作之文書，經行
    政院設立或指定之機構或委託之民間團體驗證者，推定為真正；依本條例第七條
    規定推定為真正之文書，其實質上證據力，由法院或主管機關認定。文書內容與
    待證事實有關，且屬可信者，有實質上證據力。推定為真正之文書，有反證事實
    證明其為不實者，不適用推定，臺灣地區與大陸地區人民關係條例第七條及該條
    例施行細則第八條分別定有明文，故經海基會驗證之大陸地區公證書，其內容是
    否真實，法院仍應為實質上之調查，而非逕予採信。
三、依據抗告人所提出之親屬關係公證書內記載，被繼承人羅泮功之父羅西更，西元
    一八九三年六月九日出生，一九八七年八月七日死亡，母親黃月，西元一八八八
    年十二月五日出生，一九八二年二月二十日死亡，妹妹甲○，弟弟乙○○等人。
    然經原法院依職權向桃園縣後備司令部調閱被繼承人羅泮功之兵籍資料，其上記
    載被繼承人羅泮功之父羅西更，為民國前十三年二月二十一日（即西元一八八八
    年二月二十一日）出生，母親黃氏為民國前十二年一月三日（即西元一八八九年
    一月三日）出生，弟羅泮成，民國十年五月三日（即西元一九二一年五月三日）
    出生，與上開親屬關係公證書之記載顯然不符，且前揭兵籍表並無被繼承人羅泮
    功有弟妹甲○、乙○○之記載，則依社會一般常情，依據被繼承人本人陳述所製
    作之兵籍表，較之上開依據抗告人之陳述所製作之親屬關係公證書，當更具正確
    性。是項兵籍資料上之記載與本件抗告人所提出之親屬關係公證書上之記載，不
    僅在父母之年紀上顯然有相當之差異，且就弟妹部分亦無抗告人之記載，故抗告
    人所提出之親屬關係公証書之內容，自難認屬實，原裁定以抗告人無法提出具體
    事証，証明其二人為被繼承人羅泮功之繼承人，而駁回其聲請，核無不合，抗告
    意旨僅泛言不服，聲明廢棄，為無理由。
據上論結，本件抗告為無理由，爰裁定如主文。
中　　　華　　　民　　　國　　九十一　　年　　　七　　　月 　　十九　 　日
                                    民事第四庭
                                　　　　審判長法　官　李　瓊　蔭
                                　　　　　　　法　官　林　金　吾
                                　　　　　　　法　官　張　　　蘭
右正本係照原本作成。
不得再抗告。
中　　　華　　　民　　　國　　九十一　　年　　　七　　　月 　　二十一 　日
                                              書記官　應　瑞　霞
